ro-RO: Feronerie > Instalații sanitare > Distribuirea și filtrarea apei > Agenți de dedurizare a apei: Agenți de dedurizare a apei pe bază de sare; Agenți de dedurizare a apei fără sare
fi: Rakentaminen > Putkityöt > Veden käyttöautomaatit ja suodatus > Vedenpehmennysaineet: Suolapohjaiset vedenpehmennysaineet; Suolattomat vedenpehmennysaineet
vi: Phần cứng > Đường ống > Lọc và phân phối nước > Thiết bị làm mềm nước: Thiết bị làm mềm nước gốc muối; Thiết bị làm mềm nước không muối
nl: Bouwmaterialen > Loodgieterswerk > Waterdispensers en -filters > Waterverzachters: Waterverzachters op zoutbasis; Zoutvrije waterverzachters
da: Isenkram > Sanitet > Vanddispensere og filtrering > Vandblødgørere: Saltbaserede vandblødgørere; Saltfri vandblødgørere
sl-SI: Gradbena oprema > Vodovod > Točenje in filtriranje vode > Mehčalci vode: Mehčalci vode na osnovi soli; Mehčalci vode brez soli
ru: Оборудование и технические изделия > Системы водоснабжения и водоотведения > Фильтрация и подача воды > Умягчители воды: Солевые умягчители воды; Бессолевые умягчители воды
sk-SK: Náradie > Vodoinštalačné práce > Dávkovanie a filtrácia vody > Zmäkčovače vody: Zmäkčovače vody na báze soli; Zmäkčovače vody bez obsahu soli
it: Articoli di ferramenta > Prodotti idraulici > Distribuzione/filtro acqua > Addolcitori: Addolcitori a base di sale; Addolcitori senza sale
pt-PT: Equipamento > Canalização > Distribuição e filtragem de água > Abrandadores de água: Abrandadores de água à base de sal; Abrandadores de água sem sal
th: ฮาร์ดแวร์ > ระบบท่อประปา > การจ่ายและกรองน้ำ > เครื่องลดความกระด้างของน้ำ: เครื่องลดความกระด้างของน้ำที่มีเกลือ; เครื่องลดความกระด้างของน้ำที่ไม่มีเกลือ
hu: Hardver > Vízvezeték > Vízadagolás és szűrés > Vízlágyítók: Só alapú vízlágyítók; Sómentes vízlágyítók
ja: DIY用品 > 水道設備 > ウォーターサーバー・浄水器 > 軟水器: 塩ベース軟水器; 塩分を含まない軟水器
en: Hardware > Plumbing > Water Dispensing & Filtration > Water Softeners: Salt-Based Water Softeners; Salt-Free Water Softeners
el: Υλικά κατασκευών > Υδραυλικές εγκαταστάσεις > Συσκευές διανομής & φιλτραρίσματος νερού > Παρασκευάσματα αποσκλήρυνσης νερού: Παρασκευάσματα αποσκλήρυνσης νερού με βάση το αλάτι; Παρασκευάσματα αποσκλήρυνσης νερού χωρίς αλάτι
bg-BG: Железария > Водоснабдяване и канализация > Дистрибуция и филтриране на вода > Омекотители за вода: Омекотители за вода на основата на сол; Омекотители за вода без сол
de: Heimwerkerbedarf > Sanitär > Trinkwasserspender & Filter > Wasserenthärter: Wasserenthärter auf Salzbasis; Wasserenthärter ohne Salz
fr: Quincaillerie > Plomberie > Distribution et filtration de l’eau > Adoucisseurs d’eau: Adoucisseurs d’eau à base de sel; Adoucisseurs d’eau sans sel
zh-TW: 硬體 > 管線 > 用水配送和過濾 > 軟水劑: 鹽基軟水劑; 無鹽軟水劑
nb: Maskinvare > Rørlegging > Vanndispensering og -filtrering > Vannmyknere: Saltbaserte vannmyknere; Saltfrie vannmyknere
tr: Hırdavat > Sıhhi tesisat > Su Dağıtım ve Arıtma Sistemleri > Su Yumuşatıcılar: Tuz Bazlı Su Yumuşatıcılar; Tuzsuz Su Yumuşatıcılar
cs: Kutilství a řemeslo > Vodoinstalace > Dávkování a filtrace vody > Změkčovače vody: Změkčovače vody na bázi soli; Změkčovače vody bez soli
hr-HR: Željezarija > Vodoinstalaterska oprema > Doziranje i filtriranje vode > Omekšivači vode: Omekšivači vode na bazi soli; Omekšivači vode bez soli
es: Bricolaje > Fontanería > Filtración y distribución de agua > Descalcificadores: Descalcificadores a base de sal; Descalcificadores sin sal
sv: Metallprodukter > Rörmokeri > Vattenautomater och vattenfiltrering > Vattenmjukgörare: Saltbaserade vattenavhärdare; Saltfria vattenavhärdare
pl: Sprzęt > Systemy hydrauliczne > Dystrybucja i filtrowanie wody > Zmiękczacze wody: Zmiękczacze wody na bazie soli; Zmiękczacze wody niezwierające soli
lt-LT: Techninė įranga > Santechnika > Vandens dozavimas ir filtravimas > Vandens minkštikliai: Vandens minkštikliai druskos pagrindu; Vandens minkštikliai be druskos
zh-CN: 五金/硬件 > 管道 > 饮水机与净水器 > 软水器: 盐基软水器; 无盐软水器
pt-BR: Ferragens > Encanamento > Distribuição e filtragem de água > Amaciador de água: Amaciador de água à base de sal; Amaciador de água sem sal
ko: 철물 > 배관 > 급수/정수 > 연수기: 염분수용 연수기; 민물용 연수기